臺灣桃園地方法院刑事判決
                                   110年度審易字第1437號
公  訴  人  臺灣桃園地方檢察署檢察官
被      告  凌文志



上列被告因竊盜案件，經檢察官提起公訴（110 年度偵字第1746
2號），被告就被訴事實為有罪之陳述，本院裁定進行簡式審判
程序，判決如下：
    主  文
凌文志犯毀損安全設備竊盜罪，累犯，處有期徒刑柒月。
未扣案之犯罪所得不鏽鋼板貳片沒收，如全部或一部不能沒收或
不宜執行沒收時，追徵其價額。
    事實及理由
一、本件犯罪事實及證據，除證據部分增列「被告凌文志於本院
    準備程序及審理中之自白」外，其餘均與臺灣桃園地方檢察
    署檢察官起訴書之記載相同，茲引用如附件。
二、論罪科刑
（一）按刑法第321條第1項第1款、第2款規定對照觀之，第1款
      僅以住宅、有人居住之建築物、船艦作為行為之客體；第
      2款則未限定行為客體為住宅或有人居住之建築物、船艦
      ，而係以安全設備作為行為客體。考其立法目的，應係考
      量被害人已花費勞力、金錢設置防盜之安全設備，以保護
      私人財物，行為人肆意加以毀越，可責難性更高。是以，
      第2款之行為客體，應不限於住宅或有人居住之建築物、
      船艦，而可及於住宅、建築物、船艦以外其他保護財物之
      安全設備（臺灣高等法院暨所屬法院107年法律座談會刑
      事類提案第11號意旨參照）。經查，被告凌文志就本案之
      犯行，其毀損工地之圍籬鐵絲，該工地雖非刑法第321條
      第1項第1款之住宅或有人居住之建築物，惟該圍籬鐵絲仍
      屬刑法第321條第1項第2款之安全設備無訛。
（二）核被告凌文志所為，係犯刑法第321條第1項第2款之毀損
      安全設備竊盜罪。
（三）被告前因①施用毒品案件，經本院以104年度審簡字第1035
      號判決判處有期徒刑4月確定；②施用毒品案件，經本院以
      105年度審訴字第545號判決判處有期徒刑8月、8月，應執
      行有期徒刑1年2月確定；③竊盜案件，經本院以105年度審
      易字第1009號判決判處有期徒刑3月確定；④施用毒品案件
      ，經本院以105年度審訴字第904號判決判處有期徒刑10月
      確定；⑤肇事逃逸案件，經本院以105年度審交訴字第154
      號判決判處有期徒刑行8月確定，上開①至⑤案件，經本院
      以106年度聲字第316號裁定定應執行有期徒刑2年11月確
      定。⑥竊盜案件，經本院以105年度壢簡字第1084號判決判
      處有期徒刑4月確定；⑦施用毒品案件，經本院以105年度
      審訴字第1297號判決判處有期徒刑10月確定，前開⑥、⑦案
      件，經本院以106年度聲字第322號裁定定應執行有期徒刑
      1年1月確定，與上開應執行有期徒刑2年11月接續執行。
      於民國108年8月20日縮短刑期假釋出監，假釋期間併付保
      護管束，嗣假釋經撤銷，尚餘殘刑有期徒刑8月又14日，
      於109年10月31日執行完畢，有臺灣高等法院被告前案紀
      錄表附卷可查，其受徒刑之執行完畢，5年以內故意再犯
      本案為有期徒刑以上之罪，為累犯。又司法院大法官於10
      8年2月22日就累犯規定是否違憲乙事，作成釋字第775號
      解釋：「有關累犯加重本刑部分，不生違反憲法一行為不
      二罰原則之問題。惟其不分情節，基於累犯者有其特別惡
      性及對刑罰反應力薄弱等立法理由，一律加重最低本刑，
      於不符合刑法第59條所定要件之情形下，致生行為人所受
      之刑罰超過其所應負擔罪責之個案，其人身自由因此遭受
      過苛之侵害部分，對人民受憲法第8條保障之人身自由所
      為限制，不符憲法罪刑相當原則，牴觸憲法第23條比例原
      則。」本院審酌上開前案與本案為罪質相同之竊盜案件，
      被告顯未能記取前案科刑之教訓謹慎行事，漠視法紀，其
      對刑罰之反應力薄弱，未因此產生警惕作用，仍有應予處
      罰之惡性，而有加重其刑之必要，爰參照上開解釋意旨，
      依刑法第47條第1項規定加重其刑。
（四）爰以行為人之責任為基礎，審酌被告不思以正當方式獲取
      財物，竟圖不勞而獲，恣意為本案加重竊盜之犯行，顯然
      欠缺對他人財產權之尊重，所為實屬不該；惟念及被告犯
      後坦承犯行，犯後態度尚可，衡以被告之犯罪動機、情節
      、所生危害暨其生活及經濟狀況、素行、年紀及智識程度
      等一切情狀，量處如主文所示之刑。
三、按犯罪所得，屬於犯罪行為人者，沒收之，前2項之沒收，
    於全部或一部不能沒收或不宜執行沒收時，追徵其價額，刑
    法第38條之1第1項前段、第3項分別定有明文。本案被告竊
    得告訴人朱祐德所有之不鏽鋼版2片，為被告之犯罪所得，
    且未合法發還告訴人，應依上開規定宣告沒收，於全部或一
    部不能沒收或不宜執行沒收時，別追徵其價額。
據上論斷，應依刑事訴訟法第273條之1第1項、第299條第1項前
段、第310條之2、第454條第2項，刑法第321條第1項第2款、第4
7條第1項、第38條之1第1項前段、第3項，刑法施行法第1條之1
第1項，判決如主文。
本案經檢察官賴怡伶到庭執行職務。
中　　華　　民　　國　　111 　年　　1 　　月　　24　　日
                    刑事審查庭     法  官     高上茹
以上正本證明與原本無異。
如不服本判決應於收受判決後20日內向本院提出上訴書狀，並應
敘述具體理由。其未敘述上訴理由者，應於上訴期間屆滿後20日
內向本院補提理由書(均須按他造當事人之人數附繕本)「切勿逕
送上級法院」。
                                   書記官     蔡宛軒
中　　華　　民　　國　　111 　年　　1 　　月　　24　　日
附錄本判決論罪法條全文：
中華民國刑法第321 條
犯前條第一項、第二項之罪而有下列情形之一者，處六月以上五
年以下有期徒刑，得併科五十萬元以下罰金：
一、侵入住宅或有人居住之建築物、船艦或隱匿其內而犯之。
二、毀越門窗、牆垣或其他安全設備而犯之。
三、攜帶兇器而犯之。
四、結夥三人以上而犯之。
五、乘火災、水災或其他災害之際而犯之。
六、在車站、港埠、航空站或其他供水、陸、空公眾運輸之舟、
    車、航空機內而犯之。
前項之未遂犯罰之。

附件：
臺灣桃園地方檢察署檢察官起訴書　
                                    110年度偵字第17462號
　　被　　　告　凌文志　男　39歲（民國00年00月00日生）
　　　　　　　　　　　　住桃園市○○區○○路000巷000弄0                         0號            
                      （另案在法務部○○○○○○○執行                          中）
　　　　　　　　　　　　國民身分證統一編號：Z000000000號
上列被告因竊盜案件，業經偵查終結，認應提起公訴，茲將犯罪
事實及證據並所犯法條分敘如下：
　　　　犯罪事實
一、凌文志前因竊盜案件，經臺灣桃園地方法院以105年度審易
    字第1009號判決判處有期徒刑3月確定，嗣經與他案定應執
    行有期徒刑2年11月確定，於民國108年5月19日執行完畢。
    詎仍不知悔改，意圖為自己不法之所有，基於竊盜之犯意，
    於110年3月13日0時50分許，在桃園市○鎮區○○路0段000號旁
    ，徒手破壞由朱祐德負責看管之工地圍籬鐵絲（毀損部分，
    未據告訴），竊取該工地內貯置之不鏽鋼板2片（價值約新
    臺幣6,000元），得手後變賣花用一空。
二、案經朱祐德訴由桃園市政府警察局平鎮分局報告偵辦。
 　　　 證據並所犯法條
一、上揭犯罪事實，業據被告凌文志供承不諱，核與告訴人朱祐
    德指述情節相符，並有被告作案使用之車輛詳細資料報表、
    案發現場蒐證照片、監視器錄影畫面翻拍照片、被告作案使
    用車輛停放被告戶籍地之蒐證照片等在卷可稽，是被告犯嫌
    應堪認定。
二、核被告所為，係犯刑法第321條第1項第2款之毀損安全設備
    竊盜罪嫌（臺灣高等法院暨所屬法院107年法律座談會刑事
    類提案第11號研討結果參照）。被告前有如犯罪事實欄所載
    之論罪科刑及執行情形，此有刑案資料查註紀錄表在卷可參
    ，其於受徒刑之執行完畢後，5年以內故意再犯本件有期徒
    刑以上之罪，為累犯，請依刑法第47條第1項規定加重其刑
    。
三、依刑事訴訟法第251條第1項提起公訴。
　　此　　致
臺灣桃園地方法院
中　　華　　民　　國　 110　　年　  9　  月　     8　 日
                              檢  察  官  林 郁 芬
本件證明與原本無異　　　　　　　　　　　　　　　　　　　
中　　華　　民　　國　 110　　年　  9　　月　    30　 日
　　　　　　　　　　　　　　　書  記  官　趙 習 閔　　
所犯法條：
中華民國刑法第321條第1項第2款
犯前條第 1 項、第 2 項之罪而有下列情形之一者，處 6 月以
上 5 年以下有期徒刑，得併科 50 萬元以下罰金：
一、侵入住宅或有人居住之建築物、船艦或隱匿其內而犯之。
二、毀越門窗、牆垣或其他安全設備而犯之。
三、攜帶兇器而犯之。
四、結夥三人以上而犯之。
五、乘火災、水災或其他災害之際而犯之。
六、在車站、港埠、航空站或其他供水、陸、空公眾運輸之舟、
    車、航空機內而犯之。
前項之未遂犯罰之。